【裁判字號】    92,訴,169
【裁判日期】    920730
【裁判案由】    毒品危害防制條例
【裁判全文】
臺灣基隆地方法院刑事判決                          九十二年度訴字第一六九號
    公  訴  人  臺灣基隆地方法院檢察署檢察官
    被      告  甲○○
右列被告因違反毒品危害防制條例案件，經檢察官提起公訴（九十二年度毒偵字第二
二八號），本院判決如左：
    主      文
甲○○連續施用第一毒品，處有期徒刑柒月。
    事      實
一、甲○○前曾因施用毒品案件，經兩度觀察、勒戒後，均認無繼續施用毒品之傾向
    ，分別由臺灣臺北地方法院檢察署檢察官於民國八十七年十月十三日，以八十七
    年度偵字第一八九九二號為不起訴處分確定；由臺灣基隆地方法院檢察署檢察官
    於八十八年六月九日，以八十八年度偵字第一一九八號為不起訴處分確定；再因
    施用第一級毒品案件，經本院於九十一年五月三日，以九十年度訴字第七六一號
    判處有期徒刑七月，於九十一年六月七日確定，迄未執行。乃甲○○仍不知惕勵
    己行，復基於施用毒品之概括犯意，自九十一年十二月初某日起，至九十二年三
    月底某日止，在基隆市○○路十九巷八之五號其住處，以將海洛因置放於注射針
    筒內摻水後再予施打之方式，連續施用第一級毒品海洛因多次，平均一日施用一
    次。嗣為警於九十二年一月八日夜間十時許，在基隆市○○路十九巷八之五號其
    住處依法執行搜索時，當場查扣得甲○○之胞兄游志文所有之夾鏈帶三只及美娜
    水空瓶一個；甲○○嗣經警採尿送驗，結果亦呈嗎啡陽性反應。
二、案經基隆市警察局第二分局報請臺灣基隆地方法院檢察署檢察官偵查起訴。
    理      由
一、右揭事實業據被告甲○○於本院調查、審理時坦承不諱；而被告於為警查獲後所
    採集之尿液檢體，經基隆市警察局第二分局送請基隆市衛生局檢驗之結果，呈嗎
    啡（按海洛因經人體吸收代謝後，係以嗎啡為主要型態隨尿液排出體外）陽性反
    應；經本院職權調取上開尿液檢體送請法務部調查局複驗之結果，亦呈嗎啡陽性
    反應等事實，分別有基隆市衛生局基衛檢字第０九二０００一０一０號檢驗成績
    書、法務部調查局九十二年五月十二日調科壹字第０九二六二六０五六一０號檢
    驗通知書正本各乙紙在卷可考，堪認被告自白與事實相符，可以採信。又被告前
    因施用毒品案件，經兩度觀察、勒戒後，均認無繼續施用毒品之傾向，分別由臺
    灣臺北地方法院檢察署檢察官於八十七年十月十三日，以八十七年度偵字第一八
    九九二號為不起訴處分確定；由臺灣基隆地方法院檢察署檢察官於八十八年六月
    九日，以八十八年度偵字第一一九八號為不起訴處分確定等情節，亦有臺灣高等
    法院被告全國前案紀錄表、上開不起訴處分書附卷足佐。本件事證明確，被告施
    用毒品三犯以上之犯行，洵堪認定。
二、核被告所為，係犯毒品危害防制條例第十條第一項之施用第一級毒品罪。查海洛
    因係毒品危害防制條例所定之第一級毒品，此為該條例第二條第二項第一款所明
    定。又犯毒品危害防制條例第十條施用毒品之罪者，檢察官應先將被告送勒戒處
    所觀察、勒戒，經觀察、勒戒後，無繼續施用毒品之傾向者，應由檢察官為不起
    訴處分，有繼續施用毒品之傾向者，由檢察官聲請法院裁定令入戒治處所施以強
    制戒治；依前開規定為不起訴處分後，五年內再犯施用毒品之罪，經觀察、勒戒
    後，認有繼續施用毒品之傾向或三犯以上者，不適用前開規定，但應由檢察官聲
    請法院裁定令入戒治處所施以強制戒治，毒品危害防制條例第二十條定有明文。
    本件被告前因施用毒品案件，經二度觀察、勒戒後，均認無繼續施用毒品之傾向
    ，分別由臺灣臺北地方法院檢察署檢察官於八十七年十月十三日，以八十七年度
    偵字第一八九九二號為不起訴處分確定；由臺灣基隆地方法院檢察署檢察官於八
    十八年六月九日，以八十八年度偵字第一一九八號為不起訴處分確定，五年以內
    因本案而三犯同一法條罪名，自應依法加以起訴判刑。被告施用第一級毒品前後
    持有第一級毒品海洛因之低度行為，應為施用毒品之高度行為所吸收，不另論罪
    ；又被告前後多次施用第一級毒品海洛因之犯行，時間緊接，所犯為構成要件相
    同之罪名，顯係基於概括犯意反覆為之，為連續犯，應依刑法第五十六條之規定
    ，以一罪論，並加重其刑。未據公訴人起訴之部分，與已經起訴並經本院認定為
    有罪之部分，有連續犯之裁判上一罪關係，已如前述，依審判不可分原則，本院
    自應併予審理。爰審酌被告犯罪之動機、吸食頻率、曾有施用毒品之前科仍不知
    悔改，一再犯下本案，惟所犯之施用毒品犯行乃戕害自己身心健康，並未危及他
    人，且犯後坦承犯行、已表悔悟等一切情狀，量處如主文之刑，以示懲儆。
三、扣案之夾鏈帶三只及美娜水空瓶一個，係案外人游志文所有之事實，迭經被告陳
    述明確在卷，上開扣案物既查與本案毫無關連，復非屬被告所有之物，本院自無
    從併為沒收之諭知，附此敘明。
據上論斷，應依刑事訴訟法第二百九十九條第一項前段，毒品危害防制條例第十條第
一項，刑法第十一條前段、第五十六條，判決如主文。
本案經檢察官王亞樵到庭執行職務。
中      華      民      國      九十二      年      七      月  三十    日
                                臺灣基隆地方法院刑事第三庭
                                    審判長  法  官  林火炎
                                            法  官  何怡穎
                                            法  官  王慧惠
右正本證明與原本無異。
對於本件判決如有不服，應於收受送達後十日內，向本院提出上訴書狀，上訴於臺灣
高等法院，並按他造當事人之人數附具繕本。
                                            書記官  吳麗雲
中      華      民      國      九十二      年      八      月    一    日
附錄論罪法條
毒品危害防制條例第十條第一項：
施用第一級毒品者，處六月以上五年以下有期徒刑。


司法院資訊處製作；財團法人民間司法改革基金會備份。
